臺灣臺南地方法院民事判決　　　　　　　99年度訴字第1277號
原　　　告　媚登峰健康事業股份有限公司
法定代理人　莊雅清
訴訟代理人　黃文玲律師
被　　　告　謝孟倫
上列當事人間請求侵權行為損害賠償事件，原告提起刑事附帶民
事訴訟，而本院刑事庭以99年度附民字第134號刑事附帶民事訴
訟裁定移送前來，經本院於民國100年4月13日言詞辯論終結，判
決如下：
    主      文
被告應給付原告新臺幣陸拾貳萬柒仟壹佰拾元，及自民國九十
九年八月十八日起至清償日止，按週年利率百分之五計算之利息
。
訴訟費用由被告負擔。
本判決於原告以新臺幣貳拾萬玖仟元為被告供擔保後，得假執行
。
    事實及理由
壹、程序方面：
    被告經合法通知，無正當理由，未於言詞辯論期日到場，核
    無民事訴訟法第386條所列各款情形，爰依原告之聲請，由
    其一造辯論而為判決。
貳、實體事項：
一、原告起訴主張：
  (一)被告受僱於原告公司，擔任南民生分店經理乙職，負責達成
    公司賦予營運目標及使命、客源開發與商圈推廣、執行整體
    行銷計畫及產銷平衡等事宜，竟意圖為自己不法所有，於民
    國97年間，擅自違反公司規定，陸續向原告公司提領如附表
    所示商品後，旋即將之搬運至訴外人林蘭芬住處存放，以此
    方式易持有為所有，侵占入己，經原告提起告訴，由本院99
    年度易字第863號刑事判決判處被告有期徒刑10月，緩刑4年
    確定。
  (二)系爭商品市場價值高達新臺幣（下同）627,130元，且均為
    高價值之美容商品，除有一定之存放期限外，更有溫度、溼
    度之保存要求，以防產品變質，因被告侵占系爭商品後，難
    期予以適當之保存，故系爭商品已有變質之可能，且被告侵
    占期間，亦非無遭毀損、破壞之虞，況原告侵占行為始於97
    年間，距今已逾2年有餘，多數商品已逾保存期限，而無法
    使用，是為確保原告公司商譽及廣大消費者之使用安全，於
    取回系爭商品後，均依程序予以銷毀，無法再行銷售。換言
    之，原告雖已取回系爭商品，但既無法再行使用、銷售，即
    無價值可言；而系爭商品變為無價值之原因又與被告之侵占
    行為存有因果關係，故原告請求被告賠償所受損害即系爭商
    品之總售價627,130元。
  (三)至如附表所示編號2至4之產品雖有標記客戶姓名及數量，係
    因消費者向原告公司取貨時，須透過各分店人員向原告提領
    ，故若店內人員一次向原告公司提領數名客戶之產品時，為
    免混淆，即於產品上標記消費者姓名，上開標示僅係記載原
    應交付該名消費者之該項產品數量，然因附表所示商品乃被
    告以「枉稱客戶名義」之方式向原告公司提領，終未交付客
    戶，是其所有權仍歸屬於原告公司，被告將之易持有為所有
    而占有時，仍屬侵害原告對上開商品之所有權。爰依民法第
    184條等規定起訴請求被告賠償等語。
  (四)並聲明：被告應給付原告627,130元，及自起訴狀送達翌日
    起至清償日止，按週年利率5％計算之利息；原告願供擔保
    ，請准宣告假執行。
二、被告謝孟倫未於言詞辯論期日到場，亦未提出書狀為任何陳
    述。
三、得心證之理由
  (一)按因故意或過失，不法侵害他人之權利者，負損害賠償責任
    ，民法第184條第1項前段定有明文；且負損害賠償責任者，
    除法律另有規定或契約另有訂定外，應回復他方損害發生前
    之原狀；不能回復原狀或回復顯有重大困難者，應以金錢賠
    償其損害；損害賠償，除法律另有規定或契約另有訂定外，
    應以填補債權人所受損害及所失利益為限，民法第213條第1
    項、第215條、第216條第1項亦有明文。
  (二)原告主張被告受僱於原告公司，擔任南民生分店經理乙職，
    負責達成公司賦予營運目標及使命、客源開發與商圈推廣、
    執行整體行銷計畫及產銷平衡等事宜，竟基於意圖為自己不
    法所有之犯意，於97年間，擅自違反公司規定，陸續向媚登
    峰公司提領如附表所示之商品後，旋即將之搬運至訴外人林
    蘭芬住處存放，以此方式易持有為所有，侵占入己，導致附
    表所示商品無法銷售，原告受有商品市價損失627,130元等
    事實，業據其提出與所述相符之被告侵占物品清單1份、系
    爭商品照片96張及物品銷售單價及使用期限一覽表（見本院
    卷第54頁至第71頁、第101頁）等件為證，且有證人林蘭芬
    、吳雅萍、童甄、李麗春於偵查中證述可憑（見臺灣臺南
    地方法院檢察署98年度調偵字第312號卷第91頁至第95頁、
    第151頁至第154頁），被告經合法通知未到場，復未提出任
    何證據供本院參酌，就調查證據之結果，自堪信原告之主張
    為真實。另被告上開侵占行為，經本院刑事庭審理結果，亦
    認係犯侵占罪，判處有期徒刑10月、緩刑4年確定，復經本
    院職權調取99年度易字第863號侵占刑事卷宗全卷核閱無誤
    ，是本件因被告侵占附表所示產品之行為，致原告受有該商
    品無法再行銷售予消費者之損害，原告本於侵權行為之法律
    關係，請求被告賠償，即有理由。且因該商品多數已逾使用
    期限並有因保存不當而有變質之虞，回復原狀顯有困難，原
    告主張以如附表所示商品總售價作為賠償計算依據，請求被
    告賠償627,130元，亦屬有據，應予准許。
  (三)按應付利息之債務，其利率未經約定，亦無法律可據者，週
    年利率為百分之五；遲延之債務，以支付金錢為標的者，債
    權人得請求依法定利率計算之遲延利息；給付無確定期限者
    ，債務人於債權人得請求給付時，經其催告而未為給付，自
    受催告時起，負遲延責任。其經債權人起訴，或依督促程序
    送達支付命令者，與催告有同一之效力，民法第203條、第
    233條第1項前段、第229條第2項均定有明文。查本件原告請
    求被告賠償，並未定有給付之期限，則其請求自起訴狀繕本
    送達翌日起即99年8月18日起，按週年利率5％計算之利息，
    於法並無不合。
四、綜上，原告依據侵權行為法律關係，請求被告給付627,130
    元及自99年8月18日起至清償日止，按週年利率5％計算之利
    息，即屬有據，應予准許。
五、原告陳明願供擔保聲請宣告假執行，亦無不合，爰酌定相當
    擔保金額准許之。
六、據上論結，本件原告之訴為有理由，爰依民事訴訟法第385
    條第1項前段、第390條第2項、第78條，判決如主文。
中    華    民    國   100    年    4     月    27    日
                    民事第二庭  審判長法  官  李杭倫
                                      法  官  魏玉英
                                      法  官  許育菱
以上正本證明與原本無異。
如不服本判決，應於送達後20日內，向本院提出上訴狀並表明上
訴理由，如於本判決宣示後送達前提起上訴者，應於判決送達後
20日內補提上訴理由書（須附繕本）。如委任律師提起上訴者，
應一併繳納上訴審裁判費。
中    華    民    國   100    年    4     月    28    日
                                      書記官  謝安青
【附表】
┌──┬──────┬─────┬───┐
│編號│產品名稱    │ 價格     │ 數量 │
│    │            │(新臺幣)  │      │
├──┼──────┼─────┼───┤
│1   │水漾柔膚潔顏│2,200元   │  12  │
│    │乳          │          │      │
│    ├──────┼─────┼───│
│    │6年酵素     │5,500元   │  1   │
│    ├──────┼─────┼───│
│    │13年酵素    │13,000元  │  3   │
│    ├──────┼─────┼───│
│    │Orabe三合一 │980元     │  1   │
│    │營養餐包    │          │      │
│    ├──────┼─────┼───│
│    │蝦精納豆    │3,600元   │  3   │
│    ├──────┼─────┼───│
│    │寒天五益菌  │3,600元   │  3   │
│    ├──────┼─────┼───│
│    │葡薩米克香醋│1,980元   │  2   │
│    │系列-更新絲 │          │      │
│    │滑組        │          │      │
│    ├──────┼─────┼───│
│    │天然蜂膠    │980元     │  1   │
│    ├──────┼─────┼───│
│    │有能細胞修緻│10,000元  │  1   │
│    │活乳霜      │          │      │
│    ├──────┼─────┼───│
│    │有能細胞六│4,000元   │  2   │
│    │活凝露      │          │      │
│    ├──────┼─────┼───│
│    │火山精曠日霜│4,300元   │  2   │
│    ├──────┼─────┼───│
│    │火山精曠晚霜│4,400元   │  1   │
│    ├──────┼─────┼───│
│    │臉部集中修護│4,800元   │  1   │
│    │療程組合    │          │      │
│    ├──────┼─────┼───│
│    │DDF         │4,800元   │  9   │
│    ├──────┼─────┼───│
│    │維他命C面膜 │3,800元   │  7   │
│    ├──────┼─────┼───│
│    │幹細胞精華液│1,000元   │  178 │
│    ├──────┼─────┼───│
│    │DWK面膜     │4,500元   │  2   │
│    ├──────┼─────┼───│
│    │海洋精華液  │450元     │  3   │
│    ├──────┼─────┼───│
│    │離子面膜    │4,000元   │  3   │
│    ├──────┼─────┼───│
│    │纖盈海洋濃縮│4,000元   │  1   │
│    │精華+離子膜 │          │      │
│    ├──────┼─────┼───│
│    │海氧歡騰精華│4,500元   │  2   │
│    │+離子膜     │          │      │
│    ├──────┼─────┼───│
│    │膠原面膜    │1,000元   │  3   │
│    ├──────┼─────┼───│
│    │南瓜面膜    │900元     │  1   │
│    ├──────┼─────┼───│
│    │OE面膜      │180元     │  12  │
├──┼──────┼─────┼───┤
│2   │玻尿酸即效保│12,000元  │  6   │
│    │濕精華液    │          ├───│
│    │            │          │  8   │
│    │            │          │      │
│    │            │          │      │
│    │            │          │      │
│    │            │          │      │
├──┼──────┼─────┼───┤
│3   │T字舒緩複合 │5,500元   │  3   │
│    │精華液      │          │      │
│    │            │          │      │
│    │            │          │      │
│    │            │          │      │
├──┼──────┼─────┼───┤
│4   │NCS         │4,800元   │  4   │
│    │            │          │      │
│    │            │          │      │
│    │            │          │      │
│    │            │          │      │
└──┴──────┴─────┴───┘